【裁判字號】    97,訴,2254
【裁判日期】    970711
【裁判案由】    毒品危害防制條例
【裁判全文】
臺灣板橋地方法院刑事判決              97年度訴字第2254號
公  訴  人  臺灣板橋地方法院檢察署檢察官
被      告  甲○○
上列被告因違反毒品危害防制條例案件，經檢察官提起公訴（97
年度毒偵字第2851號），因被告於本院準備程序中為有罪之陳述
，經合議庭裁定由受命法官獨任進行簡式審判程序，判決如下：
    主  文
甲○○施用第一級毒品，累犯，處有期徒刑拾月。扣案之海洛因
壹包其內之第一級毒品海洛因（淨重壹點肆貳公克）沒收銷燬，
其外包裝壹只、扣案之注射計筒壹支，均沒收。
    事  實
一、甲○○前因施用毒品案件，經本院以八十九年度毒聲字第一
    七七七號裁定送觀察、勒戒後，因認無繼續施用毒品傾向，
    於民國八十九年五月六日釋放出所，並由臺灣板橋地方法院
    檢察署檢察官於八十九年六月十三日以八十九年度毒偵字第
    六二二號為不起訴處分確定。復因施用毒品案件，經本院以
    九十一年度毒聲字第六八○號裁定送觀察、勒戒後，因認有
    繼續施用毒品傾向，經本院以九十一年度毒聲字第一九四二
    號裁定送強制戒治，嗣經裁定停止戒治處分，而於九十二年
    六月十九日強制戒治期滿視為執行完畢，同案並經本院以九
    十二年度訴字第三一二號刑事判決判處有期徒刑八月，於九
    十二年五月十二日判決確定，並於九十三年十一月三十日縮
    刑期滿執行完畢（致使本件構成累犯）。詎其猶不知悔改，
    於前次強制戒治執行完畢後五年內之九十七年三月十一日上
    午七時許，又基於施用第一級毒品海洛因之犯意，在臺北縣
    蘆洲市○○街七十巷三號六樓之一住處，以將海洛因用水稀
    釋後置入針筒內施打之方式，施用第一級毒品海洛因一次。
    嗣於同日下午五時許為警在上址查獲，並扣得海洛因一包（
    淨重一點四二公克）、注射針筒一支，並採集其尿液送驗而
    查知上情。
二、案經臺北縣政府警察局蘆洲分局報告臺灣板橋地方法院檢察
    署檢察官偵查起訴。因甲○○於本院準備程序中為有罪之陳
    述，經本院合議庭裁定以簡式審判程序審理。
    理  由
一、訊據被告甲○○對於前揭犯罪事實均坦承不諱，經查：
（一）被告經警採尿送台灣檢驗科技股份有限公司以酵素免疫分
      析法篩檢、氣相層析質譜儀分析法確認，檢驗結果認該尿
      液呈嗎啡陽性反應，此有該公司九十七年三月二十七日報
      告編號CH/ 二○○八/ 三○四一三號濫用藥物尿液檢驗報
      告、臺北縣政府警察局蘆洲分局偵辦毒品案件尿液代號對
      照表各一份附卷可稽（見偵查卷第四十頁、第四十三頁）
      。又海洛因施用入人體後水解還原成嗎啡，再循嗎啡之代
      謝方式排出體外，業據行政院衛生署藥物食品檢驗局以七
      三藥檢壹字第○三○二二一號函說明綦詳，且尿液中能否
      驗出嗎啡陽性反應，與其投與量、投與途徑、採尿時間、
      個人體質及檢測方法之靈敏度有關，國外曾有文獻報導注
      射六毫克之海洛因鹽酸鹽，其代謝物嗎啡之平均可檢出時
      限約為二十六小時，亦經行政院衛生署藥物食品檢驗局於
      八十一年九月八日以（八一）藥檢壹字第八一一四八八五
      號函釋明在案。前揭尿液檢驗報告載明係以GC/M S（即氣
      相層析質譜儀分析法）方法作為確認檢驗之方式，而該方
      法之原理係檢品經氣化後，通過層析管分離純化，再將純
      化後之成分循序送入質譜儀做個別鑑定。因質譜儀所測定
      之圖譜，在化學上被公認具有指紋特性，故可據以完全判
      定該檢品係為何種化合物。是以氣相層析質譜儀（GC/M S
      ）作藥物及其代謝產物之定性及定量分析，幾乎不會有偽
      陽性反應產生，此經台北榮民總醫院於八十三年四月七日
      以八三北總內字第三○五九號函釋明在案。準此被告應有
      在前揭犯罪時間施用第一級毒品海洛因之行為甚明。另扣
      案之第一級毒品海洛因一包送驗結果，確係第一級毒品海
      洛因（淨重一點四二公克），此有法務部調查局濫用藥物
      實驗室鑑定書一紙附卷足憑（見偵查卷第三十八頁），應
      認上開扣案毒品確係海洛因無誤。
（二）被告前因施用毒品案件，經本院以九十一年度毒聲字第六
      八○號裁定送觀察、勒戒後，因認有繼續施用毒品傾向，
      經本院以九十一年度毒聲字第一九四二號裁定送強制戒治
      ，嗣經裁定停止戒治處分，而於九十二年六月十九日強制
      戒治期滿視為執行完畢，有臺灣高等法院被告前案紀錄表
      各一份附卷可憑，其於強制戒治執行完畢後五年內，施用
      第一級毒品海洛因之事實，堪以認定。
（三）綜上卷附之各項文書、扣案證物等補強證據已足資擔保被
      告於本院調查、審理中所為之上開任意性自白之真實性，
      依刑事訴訟法第一百五十六條第一項、第二項之規定，自
      得據被告前開任意性自白及各該補強證據相互利用，認本
      件事證明確，被告犯行洵堪認定，應予依法論科。
二、按海洛因屬於毒品危害防制條例第二條第二項第一款所規定
    之第一級毒品，核被告施用海洛因之行為，係犯毒品危害防
    制條例第十條第一項之施用第一級毒品罪。其持有毒品之低
    度行為，應為施用毒品之高度行為所吸收，不另論罪。又被
    告前因施用毒品案件，經本院於九十二年三月四日以九十二
    年度訴字第三一二號刑事判決判處有期徒刑八月，於九十二
    年五月十二日判決確定，並於九十三年十一月三十日縮刑期
    滿執行完畢，有前開臺灣高等法院被告前案紀錄表一份在卷
    可憑，其受有期徒刑之執行完畢後，五年以內故意再犯本件
    有期徒刑以上之罪，為累犯，應依刑法第四十七條第一項之
    規定加重其刑。本院審酌被告施用毒品，足以戕害其身心，
    滋生其他犯罪，惡化治安，嚴重損及公益，且被告前曾犯施
    用毒品罪，業經強制戒治執行完畢，仍未戒斷其施用毒品之
    惡習，竟再為本件施用毒品犯行，顯見其不思悔改，而其施
    用毒品行為於本質上係屬自我戕害行為，反社會性之程度應
    屬較低，及其犯後坦承犯行態度尚稱良好等一切情狀，量處
    如主文所示之刑，以資懲儆。
三、扣案海洛因一包其內之海洛因（淨重一點四二公克）屬第一
    級毒品，且係本件查獲之毒品，不問屬於犯人與否，爰依毒
    品危害防制條例第十八條第一項前段規定，均併予宣告沒收
    銷燬之（惟鑑驗耗罄之毒品既已滅失，自毋庸宣告沒收銷燬
    ），其外包裝一只係用於包裹毒品海洛因，防其裸露、潮濕
    ，便於攜帶施用，而注射針筒一支，亦係供施用毒品海洛因
    所用或預備之物，且均為被告所有，此據被告於本院審理時
    供明在卷，爰依刑法第三十八條第一項第二款規定，併予宣
    告沒收。
據上論斷，應依刑事訴訟法第二百七十三條之一第一項、第二百
九十九條第一項前段，毒品危害防制條例第十條第一項、第二十
三條第二項、第十八條第一項前段，刑法第十一條前段、第四十
七條第一項、第三十八條第一項第二款，判決如主文。
本案經檢察官謝岳龍到庭執行職務。
中    華    民    國    97    年    7     月    11    日
                刑事第十五庭    法  官  劉  安  榕
以上正本證明與原本無異
如不服本判決，應於判決送達後10日內敘明上訴理由，向本院提
出上訴狀（應附繕本），上訴於臺灣高等法院。
                                書記官  陳  盈  真
中    華    民    國    97    年    7     月    11    日
附錄本案論罪科刑法條全文：
毒品危害防制條例第10條
施用第一級毒品者，處六月以上五年以下有期徒刑。
施用第二級毒品者，處三年以下有期徒刑。


司法院資訊處製作；財團法人民間司法改革基金會備份。
